【裁判字號】    90,交易,595
【裁判日期】    901231
【裁判案由】    妨害自由等
【裁判全文】
臺灣板橋地方法院刑事判決                          九十年度交易字第五九五號
    公  訴  人  臺灣板橋地方法院檢察署檢察官
    被      告  甲○○
右列被告因妨害自由等案件，經檢察官提起公訴（九十年度偵字第一四五五一號），
本院判決如左：
    主  文
甲○○服用酒類，不能安全駕駛動力交通工具而駕駛，處有期徒刑參月，如易科罰金
，以參佰元折算壹日；又以加害生命之事，恐嚇他人致生危害於安全，處有期徒刑肆
月，如易科罰金，以參佰元折算壹日。扣案之非屬槍砲彈藥刀械管制條例列管之玩具
手槍壹把沒收。應執行有期徒刑伍月，如易科罰金，以參佰元折算壹日，扣案之非屬
槍砲彈藥刀械管制條例列管之玩具手槍壹把沒收。
    事  實
一、甲○○於民國八十九年七月間，因車輛租賃問題與開設冠億租車行之乙○○發生
    糾紛，早有嫌隙。其明知酒後駕車易肇事致生危險，且飲酒後吐氣時酒精成份達
    每公升零點二五毫克以上者，不得駕駛動力交通工具，於九十年九月一日晚上七
    時許，與友人在臺北縣樹林市○○街其工作之工廠飲用啤酒及高樑酒多瓶後，業
    已處於無法安全駕駛動力交通工具之狀態，仍騎乘車號為ＨＷ二－五五六號之重
    型機車沿臺北縣樹林市○○路行駛，而置路上不特定之人車安危於不顧；嗣於同
    日晚上九時四十分許，到達乙○○所經營，位於臺北縣板橋市○○路○段二Ｏ六
    號之冠億租車行，擬再向乙○○租車，因乙○○見其帶有酒意，駕車外出恐發生
    意外，乃拒絕出租，甲○○因而惱羞成怒，復另行起意，竟從其所騎乘之前揭機
    車置物箱內取出非屬槍砲彈藥刀械管制條例管制之玩具手槍一把（經送鑑定認為
    係仿半自動手槍外型製造之塑膠玩具手槍，以壓縮彈簧為發射動力，機械性能良
    好，經實際試射，其發射動能甚微，不具殺傷力），以槍口指向在場之乙○○及
    其妻黃春月，向渠等恫稱：「你們不怕死嗎？要開槍殺死你們」等語，致使渠等
    心生恐懼，致生危害於安全。旋乙○○伺機趁甲○○不注意之際，趁機奪下甲○
    ○持有之玩具手槍，並由黃春月報警當場將其制服，及扣得其所有供犯罪所用之
    上開玩具手槍一把；嗣經警方對其測試飲酒後其吐氣所含酒精成份，發現其吐氣
    所含酒精成份每公升已達０．七０毫克。
二、案經被害人乙○○訴由臺北縣警察局板橋分局報請臺灣板橋地方法院檢察署檢察
    官偵查起訴。
    理  由
一、訊據被告甲○○對於右揭酒醉駕車及持槍至乙○○所開設之車行租車犯行均坦承
    不諱，惟矢口否認有何恐嚇犯行，辯稱：伊僅持玩具手槍對著外面玻璃比劃，至
    於是否出言要開槍殺死告訴人乙○○及證人黃春月，伊則記不清楚云云。惟查，
    右揭被告飲酒駕車之犯罪事實，並有酒精濃度測試紙一紙附卷為憑；另恐嚇部分
    之犯罪事實，業據告訴人乙○○於警訊、偵審中指訴甚詳，並經證人黃春月於偵
    查中到庭證述屬實，復有扣案之玩具手槍一把可資足憑，是被告確有前開恐嚇犯
    行無誤，所辯尚無從採信，從而，罪證明確，被告犯行均堪認定。
二、核被告甲○○所為，係犯刑法一百八十五條之三服用酒類不能安全駕駛動力交通
    工具而駕駛罪及同法第三百零五條之恐嚇危害安全罪。又被告以一持槍行為，向
    告訴人及證人黃春月恫稱：要殺死渠兩人等語，為以一行為觸犯數罪名，為想像
    競合犯。又被告所犯上開二罪間，犯意各別，行為互異，應予分論併罰。按酒精
    成分對人之意識能力具有不良影響，超量飲酒後會導致對週遭事務之辨識及反應
    能力較平常狀況薄弱，因而酒後駕車在道路上行駛，對一般往來之公眾及駕駛人
    自身皆具有高度危險性，爰審酌被告明知上情，既漠視自己安危，更枉顧公眾行
    之安全，於服用酒類，酒後呼氣達每公升零點七二毫克，已處於不能安全駕駛動
    力交通工具之狀態仍騎乘機車外出，嗣後並思及與告訴人乙○○間之租車糾紛，
    出言恐嚇，致蹈法網，惟其事後亦坦承部分犯行，態度良好及其犯罪之動機、目
    的、手段等一切情狀，量處如主文所示之刑，並諭知易科罰金之折算標準，及定
    其應執行之刑，以示懲儆。又扣案之玩具手槍一把，固非屬槍砲彈藥刀械管制條
    例所列管之槍械，惟係被告所有並供本件犯罪所用之物，業據被告供承在卷，併
    依刑法第三十八條第一項第二款之規定宣告沒收。
據上論斷，應依刑事訴訟法第二百九十九條第一項前段，刑法第一百八十五條之三、
第三百零五條、第五十五條、第四十一條第一項前段、第五十一條第五款、第三十八
條第一項第二款，罰金罰鍰提高標準條例第一條前段、第二條，判決如主文。
本案經檢察官毛有增到庭執行職務。
中      華       民      國     九十    年    十二      月    三十一    日
                                      臺灣板橋地方法院刑事第六庭
                                          法  官    徐  蘭  萍
右正本證明與原本無異。
如不服本判決，應於判決送達後十日內，向本院提出上訴狀。
                                          書記官    莊  川  億
中      華       民      國     九十    年    十二      月    三十一    日
附錄本案論罪科刑法條：
刑法第一百八十五條之三：
服用毒品、麻醉藥品、酒類或其他相類之物，不能安全駕駛動力交通工具而駕駛者，
處一年以下有期徒刑、拘役或三萬元以下罰金。
刑法第三百零五條
以加害生命、身體、自由、名譽、財產之事恐嚇他人，致生危害於安全者，處二年以
下有期徒刑、拘役或三百元以下罰金。


司法院資訊處製作；財團法人民間司法改革基金會備份。
